【裁判字號】    91,簡上,55
【裁判日期】    920106
【裁判案由】    損害賠償
【裁判全文】
臺灣嘉義地方法院民事判決  九十一年度簡上字第五五號
    上  訴  人  乙○○
    被  上訴人  甲○○
    訴訟代理人  張志福
    被  上訴人  丙○○
右當事人間請求損害賠償事件，上訴人對於中華民國九十一年二月八日本院嘉義簡易
庭九十年度嘉簡字第九０七號第一審判決提起上訴，本院判決如左：
    主  文
上訴及在第二審擴張之訴均駁回。
第二審訴訟費用由上訴人負擔。
    事  實
甲、上訴人方面：
  一、聲明：求為判決(一)原判決廢棄。(二)被上訴人應各給付上訴人新台幣（下同）二
            十五萬元，及均自民國九十一年六月二十日起至清償日止，按年息百分
            之五計算之利息。
  二、陳述：除與原審判決書所載者相同茲予引用外，補稱：
    (一)被訴人確有毆打上訴人，有驗傷診斷書及上訴人之指訴可證，上訴人與被上訴
      人並無仇隙，自無設詞誣陷之必要。
    (二)上訴人所受之傷有外傷及內傷，內傷部分未以精密儀器檢驗。
  三、證據：援用原審之立證方法。
乙、被上訴人方面：
  一、聲明：求為判決如主文所示
  二、陳述：引用原審判決所載。
  三、證據：援用原審之立證方法。
丙、本院依職權調閱台灣嘉義地方法院檢察署八十七年度偵字第三三八號誣告案件歷
    審卷、八十七年度偵字第五八一、二００四號傷害案件偵查卷、九十年度偵字第
    五七五０號傷害案件偵查卷。
    理  由
一、上訴人於原審起訴及第二審擴張聲明主張︰被上訴人二人於八十六年十二月五日
    ，在嘉義縣警察局中埔分局刑事組，以偵辦查緝槍枝名義，要求上訴人配合查案
    ，上訴人拒絕，被上訴人甲○○徒手毆打上訴人之頭部三下、踢上訴人左腳大腿
    及小腿共三下，被上訴人丙○○踢上訴人胸部、腿及肚子等處，致上訴人受有左
    前大腿部二‧八×二‧五公分皮下出血，右前下腿部二‧五×０‧八公分皮下出
    血等傷害，自應負侵權行為損害賠償責任，被上訴人二人應各給付上訴人醫療費
    用一萬元、精神慰撫金九萬元、名譽賠償一十五萬元等情，爰本於侵權行為損害
    賠償請求權之法律關係，求為判決命被上訴人應各給付上訴人二十五萬元，及均
    自九十一年六月二十日起至清償日止，按年息百分之五計算之利息。（上訴人於
    原審僅請求被上訴人二人應給付上訴人五十萬元【即每人各給付二十五萬元】，
    於本院審理時擴張聲明被上訴人應各再給付上訴人自九十一年六月二十日起至清
    償日止，按年息百分之五計算之利息）。
二、被上訴人均以：上訴人於八十六年十二月五日，因誣告訴外人劉善興案件，至嘉
    義縣警察局中埔分局刑事組接受偵訊，訊問完畢，上訴人當日即自中埔分局自由
    離去，渠等並未毆打上訴人等語，資為抗辯。
三、上訴人主張：被上訴人二人於八十六年十二月五日，在嘉義縣警察局中埔分局偵
    訊上訴人，訊問完畢，上訴人即離去中埔分局，嗣上訴人於八十六年十二月七日
    驗傷受有左前大腿部二‧八×二‧五公分皮下出血，右前下腿部二‧五×０‧八
    公分皮下出血等傷害之事實，為兩造所不爭執，並有臺灣嘉義地方法院檢察署法
    醫師王世宗出具之驗傷診斷書影本一份附於另案台灣嘉義地方法院檢察署八十七
    年度偵字第五八一、二００四號傷害案件偵查卷中可稽，固堪信為真實。
四、惟按當事人主張有利於己之事實者，就其事實有舉證之責任。民事訴訟法第二百
    七十七條第一項定有明文。上訴人主張被上訴人將其毆傷，然為被上訴人所否認
    ，上訴人即應就被上訴人將其毆傷之有利於己之事實，負舉證責任。本院經查：
  (一)上訴人雖於上開台灣嘉義地方法院檢察署八十七年度偵字第五八一、二００四號
    傷害案件偵查中提出驗傷診斷書，然該驗傷診斷書充其量僅能證明上訴人受有傷
    害，究不能證明被上訴人有毆打上訴人之行為。
  (二)上訴人主張：被上訴人甲○○徒手毆打上訴人之頭部三下、踢上訴人左腳大腿及
    小腿共三下，被上訴人丙○○踢上訴人胸部、腿及肚子等處云云，然觀之上訴人
    所提出之驗傷診斷書，僅顯示其「左前大腿部二‧八×二‧五公分皮下出血，右
    前下腿部二‧五×０‧八公分皮下出血、訴肩部痛」等傷害，而「頭、胸、肚」
    並無傷痕，反而未指訴遭毆打之肩部，卻於診斷時主訴肩痛，受傷部位與上訴人
    指訴被傷害部位已有不合之處，上訴人主張是否可信，已堪置疑。況上訴人於八
    十六年十二月五日由嘉義縣中埔分局自由離去，於八十六年十二月七日始至臺灣
    嘉義地方法院檢察署驗傷，為上訴人所是認，此段期間上訴人均行動自由，因其
    他原因受傷亦不能可能，實無證據證明該傷勢係遭被上訴人毆打所致。
  (三)上訴人又主張：被上訴人丙○○在臺灣嘉義地方法院檢察署八十七年偵字第五八
    一、二００四號傷害案件偵查中表示願賠償上訴人醫療費用云云，然為被上訴人
    丙○○所否認，上訴人又未舉證證明，其主張即無可採。
  (四)上訴人告訴被上訴人傷害案件，經檢察官偵查結果，亦認被上訴人犯罪嫌疑不足
    ，為不起訴處分確定，有臺灣嘉義地方法院檢察署八十七年度偵字第五八一、二
    ００四號不起訴處分書、台灣高等法院台南分院檢察署八十七年度議字第四八五
    號處分書影本各一份附卷可稽，亦經本院依職權調閱另案台灣嘉義地方法院檢察
    署八十七年度偵字第五八一、二００四號傷害案件偵查卷、九十年度偵字第五七
    五０號傷害案件偵查卷查明屬實。
五、綜上所述，上訴人未舉證證明其遭被上訴人毆打受傷。從而，上訴人本於侵權行
    為損害賠償請求權之法律關係，請求被上訴人應各給付二十五萬元，及均自九十
    一年六月二十日起至清償日止，按年息百分之五計算之利息，為無理由，應予駁
    回。原審為上訴人敗訴之判決，於法並無違誤。上訴意旨指摘原判決不當，求予
    廢棄改判，為無理由，應予駁回其上訴。又上訴人擴張聲明部分亦無理由，應予
    駁回。
六、本件事證已臻明確，兩造其餘攻擊防禦方法，經審核結果，均不足以影響判決結
    果，爰不一一論述，併予敘明。
七、據上論結，本件上訴為無理由，上訴人擴張聲明為無理由，依民事訴訟法第四百
    三十六條之一第三項、第四百四十九條第一項、第七十八條，判決如主文。
中      華      民      國    九十二    年      一      月      六      日
~B臺灣嘉義地方法院民事第一庭
~B    審判長法官  黃茂宏
~B          法官  王漢章
~B          法官  馮保郎
右為正本係照原本作成。
本判決不得上訴。
中      華      民      國    九十二    年      一      月      六      日
~B    法院書記官  沈秀鈴


司法院資訊處製作；財團法人民間司法改革基金會備份。
